臺灣高等法院臺南分院法院刑事裁定　　　 九十三年度抗字第一九二號　　　 潛
　　　抗　告　人
　　　即　被　告　許　崇　瑋　.
右列抗告人因聲請具保案件，不服臺灣嘉義地方法院中華民國九十三年六月三十日所
為裁定（九十三年度聲字第五四八號），提起抗告，本院裁定如左：
      主      文
抗告駁回。
      理      由
一、抗告意旨略以：抗告人所犯固為法定刑六月以上，五年以下之搶奪罪，惟抗告人
    犯後深感悔悟，且坦承犯行，該案亦於九十三年七月十六日宣判，案件既已終結
    審理，即無再調查證據或羈押之必要。況抗告人尚未決定是否上訴，亟需相當時
    日為訴訟程序上之準備，為免父母擔憂，盼能予具保，盡人子之道，爰依刑事訴
    訟法第一百十條第一項規定，聲請停止羈押。基於訴訟審理之法理及人道思想之
    尊重，懇請鈞院撤銷原審裁定，准予具保停止羈押云云。
二、按被告經法官訊問後，認為犯刑法第三百二十五條搶奪罪，犯罪嫌疑重大，且有
    事實足認為有反覆實施同一犯罪之虞，而有羈押之必要者，得羈押之，刑事訴訟
    法第一百零一條之一第一項第六款定有明文。又羈押乃拘禁被告之強制處分，係
    屬對人強制處分之一種，目的固在確保刑罰之執行及保全證據，使審判程序得以
    順利進行，惟於被告有反覆實施犯罪行為之虞時，法院得基於維護社會安全，保
    障大眾權益之必要，而羈押被告，使其不致再犯。至應否羈押，則應由法院按訴
    訟進行之程度、卷證資料及其他一切情事斟酌之。
三、經查，原審以抗告人即被告許崇瑋因犯搶奪案件，經訊問後，認有刑事訴訟法第
    一百零一條之一第一項第六款之情形，而有羈押之必要，於九十三年六月二十一
    日執行羈押在案，抗告人雖以其就犯行坦承不諱，且案件已審理終結等語請求撤
    銷羈押，惟抗告人前於九十一年間曾因違反毒品危害防制條例案件，經送觀察、
    勒戒後，認無繼續施用傾向，經臺灣嘉義地方法院檢察署檢察官九十二年度毒偵
    緝字第五四號案不起訴處分確定，有檢察官不起訴處分書、臺灣高等法院被告全
    國前案紀錄表各一份在卷可參。抗告人復再次施用毒品，毒癮發作而搶奪他人財
    物，顯見缺乏戒毒意志，極有可能再次為吸食毒品而反覆實施同一犯罪，且抗告
    人前因竊盜案件受有期徒刑之執行完畢，於五年內復犯搶奪案，並經原審判處有
    期徒刑八月在案，其多次犯案，顯示抗告人有反覆實施同一犯罪之虞。原審以抗
    告人犯刑法第三百二十五條搶奪罪，經訊問後，綜合卷證資料、其他相關情事等
    ，為免抗告人再次犯罪，致侵害他人權利，影響社會安全，並基於保全證據之必
    要而認為被告有羈押之必要，駁回其撤銷羈押之聲請，核與刑事訴訟法第一百零
    一條之一第一項第六款規定及羈押之目的，尚無違背。雖原審就該案件業已審理
    終結，抗告人仍得於法定期間內提起上訴，惟上開羈押之原因仍屬存在，抗告人
    執此提起抗告，為無理由，應予駁回。
四、據上論結，應依刑事訴訟法第四百十二條，裁定如主文。
中  華  民  國      九十三      年        七        月      二十九      日
                                臺灣高等法院臺南分院刑事第一庭
                                    審判長法官  黃    崑    宗
                                          法官  田    平    安
                                          法官  蔡    長    林
右正本證明與原本無異。
不得再抗告。
                                    法院書記官  李    培    薇
中  華  民  國      九十三      年        七        月      三  十      日